【裁判字號】    95,訴,1795
【裁判日期】    950922
【裁判案由】    毒品危害防制條例
【裁判全文】
臺灣高雄地方法院刑事判決              95年度訴字第1795號
公  訴  人  臺灣高雄地方法院檢察署檢察官
被      告  甲○○
                    （另案
上列被告因違反毒品危害防制條例案件，經檢察官提起公訴（95
年度毒偵字第3328號）及移送併辦審理（95年度毒偵字第4355號
），被告就被訴事實為有罪之陳述，經本院合議庭裁定由受命法
官獨任進行簡式審判程序，本院判決如下：
    主  文
甲○○連續施用第一級毒品，累犯，處有期徒刑壹年。扣案第一
級毒品海洛因壹包（驗後淨重零點貳柒公克，空包裝重零點貳公
克），沒收銷燬之。
    事實及理由
一、犯罪事實：甲○○前於民國85年間，因違反肅清煙毒條例案
    件，經本院以85年度訴字第441 號判處應執行有期徒刑3 年
    10月，復經臺灣高等法院高雄分院駁回上訴而確定，經發監
    執行，於93年8 月11日縮刑期滿執行完畢；又於88年間因施
    用毒品案件，經送觀察、勒戒後，認有繼續施用毒品之傾向
    ，復經本院裁定送強制戒治，停止戒治及撤銷停止戒治，於
    92年2 月11日強制戒治執行完畢，翌日釋放。詎其猶不知悔
    改及戒絕毒癮，明知海洛因係毒品危害防制條例第2 條第2
    項第1 款之第一級毒品，不得非法持有、施用，猶於上開強
    制戒治執行完畢釋放後5 年內，基於施用第一級毒品海洛因
    之概括犯意，自95年3 月25日上午7 時起至同年5 月19日上
    午9 時許，在高雄市加油站、公園、廁所、高雄縣鳳山市○
    ○○路五甲廟旁等處，以香煙沾海洛因點火吸取煙霧之方式
    ，平均每2 日施用1 次，連續施用第一級毒品海洛因多次。
    嗣分別於(一)95年3 月25日下午4 時許，甲○○因交通違規，
    經警在高雄市○○區○○路與南華路口將其攔檢查獲，並扣
    得第一級毒品海洛因1 包（驗後淨重0.27公克，空包裝重0.
    2 公克），並經其同意採尿送驗，呈嗎啡陽性反應；(二)95年
    5 月19日下午2 時許，在高雄市前鎮區○○○街與隆昌街口
    ，經警會同台東機動查緝隊當場查獲，經採集其尿液送驗始
    知悉上情。案經高雄市政府警察局新興分局報請臺灣高雄地
    方法院檢察署檢察官偵查起訴及移送併辦審理。
二、認定事實所憑之證據：
  (一)被告甲○○於本院審理時之自白（見本院卷第55、82頁）。
  (二)尿液採證代碼對照表、高雄市立凱旋醫院95年4 月3 日濫用
    藥物尿液檢驗報告各1 份（見警一卷第12頁、偵一卷第36頁
    ）、扣押筆錄、扣押物品目錄表各1 份、照片5 幀（見警一
    卷第7至10頁、第13、14頁）
  (三)尿液檢體監管紀錄表、高雄市立凱旋醫院95年5 月29日濫用
    藥物尿液檢驗報告各1 份（見本院卷第75、76頁）。
  (四)法務部調查局95年7 月7 日論科壹字第220023633 號鑑定通
    知書1 份（見本院卷第30頁）。
  (五)刑案資料查註紀錄表、全國施用毒品案件紀錄表、臺灣高雄
    地方法院院內索引卡紀錄表報表、臺灣高等法院被告前案紀
    錄表各1 份。
三、按行為後法律有變更者，適用行為時之法律。但行為後之法
    律有利於行為人者，適用最有利於行為人之法律，刑法第2
    條第1 項定有明文。另於比較時應就罪刑有關之共犯、未遂
    犯、想像競合犯、牽連犯、連續犯、結合犯，以及累犯加重
    、自首減輕暨其他法定加減原因（如身分加減）與加減比例
    等一切情形，本於統一性及整體性原則，綜其全部罪刑之結
    果而為比較（最高法院95年5 月23日第8 次刑事庭會議決議
    內容參照）。查被告行為後，如附表所示之法律業經變更，
    並於95年7 月1 日施行，玆經整體比較結果，裁判時法並未
    較為有利，從而應依刑法第2 條第1 項前段規定，適用行為
    時法，合先敘明。又按海洛因係毒品危害防制條例第2 條第
    2 項第1 款所稱之第一級毒品，不得非法持有、施用。核被
    告所為，係犯毒品危害防制條例第10條第1 項之施用第一級
    毒品罪。其持有第一級毒品後進而施用，其持有之低度行為
    ，應為施用之高度行為所吸收，不另論罪。又被告先後多次
    施用第一級毒品之犯行，時間緊接，方法相同，所犯復為構
    成要件相同之罪名，顯係基於概括犯意反覆為之，應依連續
    犯規定論以一罪，並依法加重其刑。又移送併辦部分之被告
    犯行，雖未據公訴人起訴，然與公訴人起訴書所起訴部分有
    連續犯之裁判上一罪關係，當為起訴效力所及，本院自得一
    併審理，附此敘明。查被告前因違反肅清煙毒條例案件，經
    本院以85年度訴字第441 號判處應執行有期徒刑3 年10月，
    復經臺灣高等法院高雄分院駁回上訴而確定，經發監執行，
    於93年8 月11日縮刑期滿執行完畢，有臺灣高等法院被告前
    案紀錄表1 份在卷可按，其受有期徒刑之執行完畢，5 年以
    內再犯有期徒刑以上之罪，為累犯，依法加重其刑。被告有
    2 種以上刑之加重事由，應依法遞加重之。爰審酌被告曾有
    違反麻醉藥品管理條例、竊盜、贓物、違反肅清煙毒條例等
    前科，有臺灣高等法院被告前案紀錄表1 份附卷可稽，素行
    非佳，其因施用毒品案件，曾經強制戒治，仍未戒絕毒品，
    再犯本件施用毒品犯行，顯見其無悔改之意，意志不堅，有
    失政府制定毒品危害防制條例之立法美意。另衡念其施用毒
    品乃自戕一己之身體健康，所為尚未害及他人，犯罪後於本
    院審理時坦承犯行，態度尚佳及其犯罪之動機、目的、手段
    、智識程度、生活狀況等一切情狀，量處如主文所示之刑。
    扣案第一級毒品海洛因1 包（驗後淨重0.27公克，空包裝重
    0.2 公克，包裝殘留微量第一級毒品海洛因難以分析剝離）
    ，有法務部調查局95年7 月7 日論科壹字第220023633 號鑑
    定通知書1 份附卷可佐（見本院卷第30頁），爰依毒品危害
    防制條例第18條第1 項前段規定，不問屬於犯人與否，予以
    宣告沒收銷燬之。至於被告於95年5 月19日為警查獲時，併
    為警查扣之第一級毒品海洛因1 包，為被告另涉嫌販賣毒品
    之證物，業經檢察官於併案意旨書中載明，故不於本案中宣
    告沒收銷燬，併予敘明。
據上論斷，應依刑事訴訟法第273 條之1 第1 項、第284 條之1
、第299 條第1 項前段、第310 條之2 、第454 條第1 項，毒品
危害防制條例第10條第1 項、第18條第1 項前段，刑法第2 條第
1 項前段、第11條、第56條（行為時）、第47條（行為時），判
決如主文。
本案經檢察官郭俊良到庭執行職務。
中    華    民    國    95    年    9     月    22    日
                  鳳山刑事第一庭  法  官  林永村
以上正本證明與原本無異。
如不服本判決，應於判決送達後10日內，向本院提出上訴狀。
中    華    民    國    95    年    9     月    22    日
                                  書記官  李祥銘
附表：
┌──┬───────┬───────┬───────┬────┐
│比較│行為時法（95年│裁判時法（95年│比較結果      │備註    │
│內容│7 月1 日前之刑│7 月1 日生效後│              │        │
│    │罰法律）      │之刑罰法律）  │              │        │
├──┼───────┼───────┼───────┼────┤
│連續│刑法第56條：連│已刪除。      │依行為時法以一│        │
│犯  │續數行為而犯同│              │罪論，但得加重│        │
│    │一之罪名者，以│              │其刑至二分之一│        │
│    │一罪論。但得加│              │，而依裁判時法│        │
│    │重其刑至二分之│              │則應數罪併罰。│        │
│    │一            │              │比較結果以行為│        │
│    │              │              │時法較有利於行│        │
│    │              │              │為人。        │        │
├──┼───────┼───────┼───────┼────┤
│累犯│刑法第47條：受│刑法第47條第1 │依行為時法及裁│        │
│    │有期徒刑之執行│項：受徒刑之執│判時法均構成累│        │
│    │完畢，或受無期│行完畢，或一部│犯，適用結果並│        │
│    │徒刑或有期徒刑│之執行而赦免後│無不同。      │        │
│    │一部之執行而赦│，5 年以內「故│              │        │
│    │免後，5 年以內│意」再犯有期徒│              │        │
│    │再犯有期徒刑以│刑以上之罪者，│              │        │
│    │上之罪者，為累│為累犯，加重本│              │        │
│    │犯，加重本刑至│刑至二分之一。│              │        │
│    │二分之一。    │              │              │        │
├──┴───────┴───────┴───────┴────┤
│綜合比較結果：                                                │
│裁判時法並未較有利於被告，從而，應依刑法第2 條第1 項前段規定，│
│適用行為時之法律。                                            │
└───────────────────────────────┘
附錄本判決論罪科刑法條：
毒品危害防制條例第10條：
施用第一級毒品者，處6月以上5年以下有期徒刑。
施用第二級毒品者，處3年以下有期徒刑。


司法院資訊處製作；財團法人民間司法改革基金會備份。
